# [[求助] ] 关于股份支付的认定

提问人：wx_5f2c17ff4450 时间：2020-08-10 21:33:12
尊敬的陈版主，A公司 2017 年 7 月成立， 2018 年 1 月创始人将公司10%的注册资本以原价转让给员工持股平台B， 2018 年 2 月存在外部投资人投资入股的情况，估值 4000 万，考虑到 2018 年 1 月公司成立没多久，也没啥资产专利， 2018 年 1 月的这次要算做股份支付吗？如果算作股份支付，要按 2018 年 2 月的估值来确定股份支付的金额吗？

回答人：chenyiwei
因为授予日距离引入外部融资日期较近，故表明授予日股份的公允价值很可能高于授予价格，故应确认股份支付处理。如果外部投资人为非关联方且不涉及与其他交易构成一揽子交易情形的，则按 2018 年 2 月引入外部投资人的估值作为股份支付公允价值确定的主要因素。